臺灣臺中地方法院刑事判決　　　　　　　　　　　　九十一年度易字第一七九七號
　　公　訴　人　臺灣臺中地方法院檢察署檢察官
　　被　　　告　甲○○
右列被告因妨害公務案件，經檢察官提起公訴（九十一年度偵字第七０二三號），本
院判決如左：
    主  文
甲○○對於公務員依法執行職務時，施強暴，處有期徒刑參月，如易科罰金，以參佰
元折算壹日。緩刑貳年。
    事  實
一、甲○○於民國（以下同）九十一年四月三日下午八時二十分許，酒後至臺中縣新
    社鄉臨一之七九號組合屋其友人乙○○住處聊天不肯離去，經乙○○以電話向臺
    中縣警察局東勢分局新社分駐所請求派警員協助處理，經該分駐所之警員劉惠金
    、張一平、高耀輝三人到場處理，欲將甲○○領回至其住處交由其家人時，甲○
    ○竟基於侮辱前開執行公務公務員及妨害該三名警員執行公務之犯意，當場對前
    開分駐所警員劉惠金、張一平、高耀輝三人辱罵：「幹你娘」（閩南語），以對
    前開執行職務之公務員當場侮辱；嗣經上開三名警員將其帶上巡邏警車時，又以
    徒手方式，出手毆打警員高耀輝，以此強暴方式妨害公務之執行，嗣至該分駐所
    後猶口出穢語「幹你娘」等語。
二、案經臺中縣警察局東勢分局報請臺灣臺中地方法院檢察署檢察官偵查起訴。
    理  由
一、訊據被告甲○○矢口否認有於右揭時、地對執行勤務之員警劉惠金、張一平、高
    耀輝三人口出穢語「幹你娘」、暨於巡邏警車上出手毆打警員高耀輝之妨害公務
    犯行，辯稱：我喝醉酒，不清楚發生何事，不知道他們是警察，沒有辱罵、出手
    毆打警察等云云；惟查：右揭事實已據當時在場之警員劉惠金到庭指稱：「當時
    是屋主報案到執勤所，我們有三個人去處理。」、「當時屋主說被告躺著睡覺，
    我們叫醒他，有說我們是警察，要護送他回去，我們三人都有穿制服，他就一直
    罵。」、「是對我們三個員警罵，我們有說這是違法的。」、「他車上還一直罵
    ，高耀輝叫他不要罵，他就動手打，我有看見他動手打高耀輝。」等語，核與證
    人乙○○到庭證稱：「他當時是在外面喝酒，喝完以後再到我那裡喝一點酒，因
    為他不肯回去，剛好有警車經過，我請巡邏車載他回去。」、「當時他有亂罵，
    每個人都罵。」等語之情相符，而被告於本院審理中亦自承確有：「我有出言罵
    人。」（本院九十一年七月二十六日下午二時三十分審理筆錄）、暨於警訊中自
    承：「．．．當時屋主乙○○報警請警方至現場載我回家，警方到現場處理時，
    我就一直罵警方三字經（幹你娘），乙○○說你是否願意回家，所以警方將我拉
    上警車，在車上還持續辱罵警方三字經（幹你娘），而且毆打員警高耀輝，．．
    ．。」（見偵查卷編號第六頁）、於偵查中自承：「罵警察可能有，．．．。」
    （見偵查卷編號第十八頁）等情；此外，復有臺中縣警察局東勢分局新社分駐所
    職務報告書一份在卷可參，顯見被告確有於前揭時地該三名警員執行公務時，當
    場予以辱罵，並出手毆打警員高耀輝，以此強暴方式，妨害公務之執行甚明，是
    被告上揭所辯，無非為事後卸責之詞，不足以採信，事證明確，被告犯行，堪以
    認定。
二、核被告甲○○所為，係犯刑法第一百四十條第一項之對於公務員依法執行職務時
    當場侮辱罪及同法第一百三十五條第一項之對於公務員依法執行職務時施強暴罪
    。被告對警員劉惠金、張一平、高耀輝三位警員之公務員依法執行職務時，當場
    侮辱，仍屬侵害單一之國家法益，僅成立單純一罪；又被告所犯上開二罪間，乃
    同時同地所為（詳見本院九十一年七月二十六日下午二時三十分審理筆錄），顯
    係基於同一妨害公務之犯意而發生，於其行為評價上應屬不可分割，屬一行為觸
    犯數罪名，而為想像競合犯，應依刑法第五十五條之規定，從一重之於公務員依
    法執行職務時施強暴罪處斷，本件公訴人認被告所犯上開二罪，係具有方法與結
    果牽連關係之連續犯之裁判上一罪關係，容有誤會，而被告多次辱罵「幹你娘」
    穢言，屬同一當場侮辱行為之持續，不另論以連續犯，均併予敘明。爰審酌被告
    平日之素行、犯罪之動機乃因酒後亂性並無足取、目的、手段、對國家公權力之
    執行所生危害非鉅及犯罪後之態度等一切情狀，量處如主文所示之刑，並諭知易
    科罰金之折算標準，以示懲儆。末查被告前未曾受有期徒刑以上刑之宣告，有臺
    灣臺中地方法院檢察署刑案資料查註紀錄表與臺灣高等法院被告全國前案紀錄表
    各一紙在卷可按，被告雖未於本院審理中坦承犯行，惟其並無前科犯行，素行良
    好，本次犯行所生危害非鉅，其經此偵審程序教訓及刑之宣告後，當知所警惕而
    信無再犯之虞，本院綜核各情，所宣告之刑，認以暫不執行為適當，併予宣告緩
    刑二年，以啟自新。
據上論斷，應依刑事訴訟法第二百九十九條第一項前段，刑法第一百三十五條第一項
、第一百四十條第一項、第五十五條、第四十一條第一項前段、第七十四條第一款，
罰金罰鍰提高標準條例第一條前段、第二條，判決如主文。
中      華      民      國      九十一      年      八      月    九    日
                                    臺灣臺中地方法院刑事第六庭
                                        法  官  梁  堯  銘
右正本證明與原本無異。
如不服本判決，應於送達後十日內向本院提出上訴狀（須附繕本），上訴於臺灣高等
法院臺中分院。
                                        書記官
中      華      民      國      九十一      年      八      月    九    日
附錄論罪科刑法條
刑法第一百三十五條
對於公務員依法執行職務時，施強暴脅迫者，處三年以下有期徒刑、拘役或三百元以
下罰金。
意圖使公務員執行一定之職務或妨害其依法執行一定之職務或使公務員辭職而施強暴
脅迫者，亦同。
犯前二項之罪，因而致公務員於死者，處無期徒刑或七年以上有期徒刑。致重傷者，
處三年以上十年以下有期徒刑。
刑法第一百四十條
於公務員依法執行職務時，當場侮辱，或對於其依法執行之職務公然侮辱者，處六月
以下有期徒刑、拘役或一百元以下罰金。
對於公署公然侮辱者，亦同。
